臺灣高等法院高雄分院刑事判決　　　　　　　　　　九十三年度上訴字第九二七號
　　上　訴　人　臺灣高雄地方法院檢察署檢察官
　　被　　　告　甲○○
右上訴人因被告違反毒品危害防制條例案件，不服臺灣高雄地方法院九十三年度訴字
第一三四二號中華民國九十三年八月十八日第一審判決（起訴案號：臺灣高雄地方法
院檢察署九十三年度毒偵字第一五０四號，併辦案號：同署九十三年度毒偵字第二０
一五、二一六一、二六二七、三一五三號），提起上訴，暨移
署九十三年度毒偵字第四六六四號），本院判決如左：
      主  文
原判決撤銷。
甲○○連續施用第一級毒品，處有期徒刑拾月。扣案之第一級毒品海洛因肆包均沒收
銷燬。
      事  實
一、甲○○前因施用毒品案件，於民國九十年間經法院裁定送觀察、勒戒後，認有施
    用傾向，而經法院裁定令入戒治處所施以強制戒治，再經法院裁定停止強制戒治
    、撤銷停止強制戒治，其後於九十二年六月二十八日強制戒治執行完畢，於九十
    二年七月二十九日經臺灣高雄地方法院檢察署檢察官以九十二年度戒毒偵字第六
    六七號不起訴處分確定。
二、詎甲○○仍不知警惕，於強制戒治執行完畢釋放後五年內，復基於施用第一級毒
    品海洛因之概括犯意，連續於：(一)九十三年二月三日下午十一時四分許採尿前回
    溯二十四小時內之某時，在不詳處所，施用第一級毒品海洛因一次。九十三年二
    月三日下午十一時四分許採尿送檢驗而查獲。(二)九十三年三月二十三日下午四時
    後採尿時回溯二十四小時內之某時，在不詳處所，施用第一級毒品海洛因一次。
    九十三年三月二十三日下午四時，在高雄市○○區○○路三一五號對面工地，甲
    ○○因竊盜罪嫌為警查獲，再經甲○○同意採尿送檢驗而得知上情。(三)九十三年
    四月十九日下午五時五十分許採尿前回溯二十四小時內之某時，在不詳處所，施
    用第一級毒品海洛因一次。九十三年四月十九日下午五時三十分許，在高雄市○
    ○區○○路與新光路口，因遭警攔檢，當場扣得甲○○所有第一級毒品海洛因二
    包（驗後淨重０．三五公克，殘留第一級毒品海洛因粉末之空包裝重０．三四公
    克），並採尿送檢驗而查獲。(四)九十三年五月十九日下午五時二十分許回溯二十
    四小時內之某時，在不詳處所，施用第一級毒品海洛因一次。九十三年五月十九
    日下午四時許，在高雄市三民區○○○路與灣興街口附近，因遭警攔檢，當場扣
    得甲○○所有第一級毒品海洛因一包（驗後淨重０．０八公克，殘留第一級毒品
    海洛因粉末之空包裝重０．一八公克），並採尿送檢驗而查獲。(五)九十三年七月
    二十三日下午六時三十五分後採尿時回溯二十四小時內之某時，在不詳處所，施
    用第一級毒品海洛因一次。九十三年七月二十三日下午六時三十五分許，在高雄
    市○○區○○路與和平路口附近，因遭警攔檢，當場扣得甲○○所有第一級毒品
    海洛因一包（毛重０．四公克），並採尿送檢驗而查獲。
三、案經高雄市政府警察局三民第一分局、鼓山分局、苓雅分局、高雄市刑警大隊分
    別移送臺灣高雄地方法院檢察署檢察官偵查起訴及移送併辦。
      理  由
一、被告甲○○於右揭時、地施用第一級毒品海洛因之事實，業據被告甲○○採尿送
    檢驗，均呈嗎啡之陽性反應，有列管毒品人口尿液檢體採集送驗紀錄表、臺灣檢
    驗科技股份有限公司濫用藥物尿液檢驗報告、高雄市立凱旋醫院煙毒尿液檢驗成
    績書、尿液代碼姓名對照表在卷可稽（見警Ａ卷第一、二頁、警Ｂ卷第八、九頁
    、偵查Ｃ卷第十一、十二頁、偵查Ｄ卷第十五、十六頁、本院卷第二０頁），並
    有第一級毒品海洛因四包扣案可佐，且扣案第一級毒品海洛因四包之成分，亦經
    鑑驗無訛，有法務部調查局鑑定通知書、毒品初步鑑驗報告單在卷可稽（見偵查
    Ｄ卷第十九頁、原審卷第九０頁、警Ｅ卷第九頁）。再被告亦供述施用第一級毒
    品海洛因之情，核與上各事證相符，被告自白即堪信為真正。又被告前因施用毒
    品案件，於九十年間經法院裁定送觀察、勒戒後，認有施用傾向，而經法院裁定
    令入戒治處所施以強制戒治，再經法院裁定停止強制戒治、撤銷停止強制戒治，
    其後於九十二年六月二十八日強制戒治執行完畢，於九十二年七月二十九日經臺
    灣高雄地方法院檢察署檢察官以九十二年度戒毒偵字第六六七號不起訴處分確定
    ，有臺灣高等法院被告全國前案紀錄表附卷可憑。從而，被告於強制戒治執行完
    畢釋放後五年內，再施用第一級毒品海洛因，事證明確，犯行洵堪認定。
二、核被告甲○○所為，係犯毒品危害防制條例第十條第一項之施用第一級毒品罪。
    被告先後多次施用第一級毒品海洛因之犯行，時間緊接，方法相同，觸犯構成要
    件相同之罪名，顯係基於概括犯意為之，為連續犯，應依刑法第五十六條之規定
    ，以一罪論並加重其刑。公訴人雖僅就被告於九十二年二月三日下午十一時四分
    許採尿前回溯二十四小時內之某時施用第一級毒品海洛因一次之犯罪行為起訴，
    餘者未於起訴書中及，但連續犯為裁判上一罪，檢察官就犯罪事實一部起訴，
    依刑事訴訟法第二百六十七條規定，其效力及於全部，法院自屬有權一併審理。
    又被告持有第一級毒品海洛因後進而施用，其持有行為應被其施用之行為所吸收
    ，故不另論罪。
三、原審以被告罪證明確，予以論罪科刑，固非無見，惟查，原判決就被告於九十三
    年七月二十三日下午六時三十五分後採尿時回溯二十四小時內之某時施用第一級
    毒品海洛因一次之犯行未及審理，即有未當。檢察官上訴意旨指摘原判決不當，
    為有理由，自應予以撤銷改判。爰審酌被告前因施用毒品，經強制戒治執行完畢
    後後，仍未戒絕毒品，再犯本件施用毒品之罪，顯見其戒除毒癮之意志薄弱，惡
    習未改，惟念及施用毒品乃戕害自己身心之行為，尚未損及他人，且其犯後已坦
    認犯行等一切情狀，量處如主文所示之刑。又扣案之第一級毒品海洛因四包為毒
    品，均應依毒品危害防制條例第十八條第一項前段規定宣告沒收銷燬。
據上論結，應依刑事訴訟法第三百六十九條第一項前段、第三百六十四條、第二百九
十九條第一項前段、毒品危害防制條例第十條第一項、第十八條第一項前段、刑法第
十一條前段、第五十六條，判決如主文。
本案經檢察官陳新慶到庭執行職務。
中      華      民      國    九十三    年      九      月    三十      日
                              臺灣高等法院高雄分院刑事第九庭
                                  審判長法官  張明松
                                        法官  任森銓
                                        法官  郭玫利
右正本證明與原本無異。
如不服本判決應於收受本判決後十日內向本院提出上訴書狀，其未述上訴理由者，
並得於提起上訴後十日內向本院補提理由書狀（均須按他造當事人之人數附繕本)「
切勿逕送上級法院」。
                                      書記官  翁心欣
中      華      民      國    九十三    年      九      月    三十      日
附錄本判決論罪科刑法條
毒品危害防制條例第十條第一項：
施用第一級毒品者，處六月以上五年以下有期徒刑。
